臺灣新北地方法院民事判決
111年度勞簡字第46號
原      告  林承賢  
被      告  蔡佩珊即猛猛餐飲商行(達利早餐)


訴訟代理人  徐承佑  
上列當事人間請求損害賠償事件，經本院於民國111年5月26日言
詞辯論終結，判決如下：
    主      文
原告之訴駁回。
訴訟費用由原告負擔。　　
    事實及理由
壹、程序方面：
    按不變更訴訟標的，而補充或更正事實上或法律上之陳述者
    ，非為訴之變更或追加，民事訴訟法第256條定有明文。本
    件原告起訴時原列猛猛餐飲商行(達利早餐)為被告，嗣於民
    國111年5月11日具狀更正被告名稱為蔡佩珊即猛猛餐飲商行
    (達利早餐)（見本院卷第79頁）。經核原告上開當事人之更
    正，並未改變當事人之同一性，非為訴之變更或追加，應予
    准許。
貳、實體方面：
一、原告主張：原告於110年11月3日、5日至被告總公司面試總
    部特助人員，並於同年11月6日接獲錄取通知書，通知原告
    應於111年1月3日至被告公司報到任職，約定每月工資為新
    臺幣（下同）70,000元。原告隨即於110年11月9日向前公司
    提出離職申請，預告將於110年12月31日離職，詎被告竟於1
    10年11月11日通知原告欲取消原告之錄取職缺，如原告仍欲
    就職須自願將薪資調降至月薪50,000元，因原告無法接受，
    被告則表示無法錄用，並於110年11月17日賠償原告25,000
    元，惟原告因被告拒絕履行僱傭契約，致受有自111年1月1
    日起待業期間之工作損失，原告乃於111年1月17日向新北市
    政府勞工局申請勞資爭議調解，惟因被告不同意調解方案，
    而致調解不成立。爰依兩造間之勞動契約及相關勞動法規、
    終止勞動契約損害賠償之法律關係，請求被告給付：㈠薪資
    損失73,000元；㈡兩次面試車馬費6,000元；㈢精神慰撫金30,
    000元等語，並聲明：被告應給付原告109,000元。
二、被告則以：被告確於110年11月3日、5日邀約原告至被告總
    公司面試特助一職，並於110年11月6日寄發錄取通知書予原
    告，請原告於111年1月3日報到，惟被告公司因受疫情影響
    而財務狀況不佳，經開會後決議暫緩原告錄取之職缺業務，
    並於110年11月11日以LINE通訊軟體通知原告上開決議，同
    時提出另一個部門職缺供原告選擇，但遭原告拒絕，原告並
    表示因被告拒絕履行僱傭契約造成生活困難，詢問被告是否
    願意給予半個月薪資作為補償，若被告同意，原告則不再追
    究，經兩造協商金額後，被告於110年11月17日匯款25,000
    元予原告，雙方成立和解等語資為抗辯，併為答辯聲明：㈠
    駁回原告之訴及假執行之聲請。㈡如受不利之判決，願供擔
    保請准宣告免為假執行（見本院卷第46頁）。
三、經查，原告主張其於110年11月3日、5日至被告總公司面試
    總部特助人員，並於同年11月6日接獲錄取通知書，通知原
    告應於111年1月3日至被告公司報到任職，約定每月工資為7
    0,000元，原告隨即於110年11月9日向前公司提出離職申請
    ，預告將於110年12月31日離職，詎被告竟於110年11月11日
    通知原告欲取消原告之錄取職缺，如原告仍欲就職須自願將
    薪資調降至月薪50,000元，因原告無法接受，被告則表示無
    法錄用等情，業據原告提出錄取通知書、兩造間之通訊軟體
    對話紀錄翻拍照片為證（見本院卷第17至23頁），且為被告
    所不爭執，勘信為真實。
四、至原告依兩造間之勞動契約及相關勞動法規、終止勞動契約
    損害賠償之法律關係，請求被告給付109,000元等語，則為
    被告所否認，並以前詞置辯，經查：
    ㈠按稱僱傭者，謂當事人約定，一方於一定或不定之期限內
      為他方服勞務，他方給付報酬之契約。又當事人互相表示
      意思一致者，無論其為明示或默示，契約即為成立，民法
      第482條、第153條第1項分別定有明文。參酌勞動基準法
      規定之勞動契約，指當事人之一方，在從屬於他方之關係
      下，提供職業上之勞動力，而由他方給付報酬之契約。可
      知，僱傭契約乃當事人以勞務之給付為目的，受僱人於一
      定期間內，應依照僱用人之指示，從事一定種類之工作，
      是僱傭契約成立要件有二，即勞務與報酬之約定，故當事
      人間之一方表示願意提供勞務之給付，他方允與一定之職
      務或給付報酬者，無論其意思表示為明示或默示，契約即
      為成立。又按，稱和解者，謂當事人約定，互相讓步，以
      終止爭執或防止爭執發生之契約，民法第736條定有明文
      ，上開和解契約，並不以書面為要件。又和解有使當事人
      所拋棄之權利消滅及使當事人取得和解契約所訂明權利之
      效力，民法第737條亦定有明文（最高法院109年度台簡上
      字第48號民事判決意旨可資參照）。
　　㈡經查，原告於110年11月6日接獲原告之錄取通知書，兩造
      並就原告提供勞務之內容、薪資等僱傭契約必要之點達成
      合意，就足認兩造間已成立勞動契約。惟被告於110年11
      月11日終止與原告間之勞動契約，足認兩造勞動契約之終
      止乃屬可歸責於被告之事由，原告本得向被告請求勞動契
      約終止後之損害賠償。但查，原告於110年11月15日以通
      訊軟體傳訊被告：「午安！因臨時降低的薪資和當時談定
      落差甚大，我本身面臨原工作提出離職也無續任，無工作
      銜接的情況，當時也確實錄取，是否貴公司給予費用作為
      補償？當時經由二次面談7萬錄取到職，也再次確認這個
      部份！收到錄取通知和原雇主提出離職，準備報到事宜，
      才臨時希望改以五萬到職！坦白說不是很能接受」、「？
      ？」，被告則回覆：「…實在很抱歉 原本真的很希望能一
      起打拼！也超級期待！只是現在總部是負債，姐夫真的只
      以數字決定下一步規劃，有他的考量，我們真的很為難 
      對於您這裡我們也深感抱歉，想說給予您一點小補償 我
      們有商量，也對您一個初步善意回應 那我們匯18000給您
      好嗎」、原告則回以：「以這情況來說，原應以資遣處理
      ！一個月談定薪資和開立非自願離職證明！但實在也看在
      您兩位當時一股熱忱，和公司現況！就以當時談定的半個
      月薪資作為補償？其他我也不再追究！貴公司覺得呢？」
      ，被告再於110年11月16日答以：「金額的部分25000好嗎
      ，對你感到很抱歉，我們也非常有誠意」，原告則於110
      年11月17日針對被告於110年11月16日之回覆明確表示：
      「就這樣吧！好～互相留一步，今後有機緣的話 也好相見
      ！」等語，嗣被告於110年11月17日匯款25,000元，原告
      則於確認收受款項後再度以通訊軟體傳送：「已收到！感
      謝與達利早餐（即被告）能有相談的機緣，其中有幸也有
      不幸！祝平安、順心」等語，有兩造通訊軟體對話紀錄、
      被告轉帳紀錄附卷可考（見本院卷第53至61頁），而兩造
      就被告終止勞動契約之損害賠償金額，互相讓步，達成被
      告給付原告25,000元之合意，依前開說明，可解為不要式
      之和解契約，於兩造意思表示合致時，契約即已成立，縱
      使一造因而受不利益之結果，亦不得於事後翻異。原告雖
      主張兩造並未達成和解，當時也未能預測沒有工作之空窗
      期多長云云，然原告於兩造達成和解契約前，亦曾於110
      年11月15日傳訊被告，提及其因被告錄取而向原有工作單
      位辭職，以致無新工作銜接，並請求被告賠償（本院按，
      原通訊軟體對話紀錄中以「補償」代之），也表達被告給
      付後，其他損害將不再追究之意，則兩造隨後就賠償金額
      互相讓步，達成合意，自屬就原告所受全數損害均達成和
      解，原告此部份之主張核與上述兩造通訊軟體對話紀錄之
      內容不符，而且是否貴公司自難僅以其事後反悔而認和解
      契約未成立。故原告主張其得再請求被告賠償109,000元
      ，並無理由。
五、綜上，原告依兩造間之勞動契約及相關勞動法規、終止勞動
    契約損害賠償之法律關係，請求被告給付109,000元，為無
    理由，應予駁回。
六、兩造其餘攻擊防禦方法及主張舉證，經本院斟酌後，於判決
    結果不生影響，無一一論列之必要，附此敘明。
七、訴訟費用負擔之依據：民事訴訟法第78條。　
中    華    民    國   111    年     6    月     9    日
                    勞動法庭    法  官  許珮育
以上正本係照原本作成。
如對本判決上訴，須於判決送達後20日內向本院提出上訴狀。如
委任律師提起上訴者，應一併繳納上訴審裁判費。
中    華    民    國   111    年     6    月    10    日
                                書記官  楊佩宣